臺灣彰化地方法院民事判決　九十一年度訴字第一六二號
　　原　　　告　　彰化縣秀水鄉農會
　　法定代理人　　甲○○
　　訴訟代理人　　乙○○
　　複　代理人　　丁○○
　　被　　　告　　丙○○
　　兼訴訟代理人　戊○○
右當事人間請求清償借款事件，本院判決如左：
    主      文
被告應連帶給付原告新台幣伍佰萬元，及自民國九十年七月十八日起至清償日止，按
年息百分之七點三計算之利息，並自民國九十年八月十九日起至清償日止，其逾期在
六個月以內部分，按上開利率百分之十，逾期超過六個月部分，按上開利率百分之二
十計算之違約金。
訴訟費用由被告連帶負擔。
    事      實
甲、原告方面：
一、聲明：如主文所示。
二、陳述：
（一）被告丙○○邀同被告戊○○為連帶保證人，向原告借款新台幣（下同）五百萬
      元，期間自民國八十九年八月十八日起至九十一年八月十八日止，利息按年息
      百分之七點三計算，逾期清償在六個月以內者，按上開利率百分之十，超過六
      個月者，按上開利率百分之二十計付違約金；詎被告丙○○自九十年七月十八
      日起未按期繳息，依借據特約條款及授信約定書第五條之約定，如有一次未履
      行，即喪失期限利益，共計尚積欠前揭本金及約定之利息暨違約金，迄未清償
      ，為此原告依消費借貸及連帶保證契約請求權，請求被告負連帶清償責任。
（二）本件授信約定書之附加條款是依員工工作檢討會所決議增加，且本件請求與上
      開附加條款內容無關。
三、證據：提出擔保放款借據一份、放款戶交易明細查詢表二紙、授信約定書二件、
          戊○○申請書一紙、彰化縣秀水鄉農會函二份、戊○○退休金及互助金給
          付金額明細表一份、彰化縣秀水鄉農會第一次員工工作檢討會會議記錄一
          份等件為證。
乙、被告方面：
一、聲明：駁回原告之訴，訴訟費用由原告負擔。
二、陳述：
（一）被告戊○○所簽授信約定書之附加條款是原告偽造的，原告於九十年八月十六
      日將被告戊○○之退休金三百多萬元與另筆債務抵銷，被告才無法繼續繳息。
（二）員工工作檢討會決議是於九十年四月十三日成立，至多僅能往後生效。
    理      由
一、本件原告主張被告丙○○邀同被告戊○○為連帶保證人，向原告借款五百萬元，
    期間自八十九年八月十八日起至九十一年八月十八日止，利息按年息百分之七點
    三計算，逾期清償在六個月以內者，按上開利率百分之十，超過六個月者，按上
    開利率百分之二十計付違約金；詎被告丙○○自九十年七月十八日起未按期繳息
    ，依借據特約條款及授信約定書第五條之約定，如有一次未履行，即喪失期限利
    益，共計尚積欠前揭本金及約定之利息暨違約金，迄未清償一節，已據其提出擔
    保放款借據一份、放款戶交易明細查詢表二紙、授信約定書二件為證，且被告對
    此部分亦不爭執，自堪信原告之主張為真實。雖被告辯稱其所簽之授信約定書之
    附加條款是原告偽造的，原告於九十年八月十六日將被告戊○○之退休金三百多
    萬元與另筆債務抵銷，被告才無法繼續繳息，員工工作檢討會決議至多僅能從九
    十年四月十三日起往後生效云云。惟查上開授信約定書之附加條款所載之內容為
    「立約人於離職或退休時，對貴會所有債務及保證他人之債務如有逾期或擔保物
    重估不足時，應以退休金及員工互助金優先償還，並放棄先訴抗辯權」，核其內
    容與本件借款存在及逾期繳息之事實無關，不論是否有該附加條款存在，對本件
    原告之請求並無影響，至於被告認原告將戊○○之退休金與另筆債務抵銷係屬無
    據，要屬另一法律關係，無從執以對抗本件清償借款之請求，是被告前揭所辯，
    核屬無據，尚無足採。
二、基上，原告依消費借貸及連帶保證契約請求被告連帶給付借款五百萬元，及自九
    十年七月十八日起至清償日止，按年息百分之七點三計算之利息，並自九十年八
    月十九日起至清償日止，其逾期在六個月以內部分，按上開利率百分之十，逾期
    超過六個月部分，按上開利率百分之二十計算之違約金，即屬有據，為有理由，
    應予准許。
據上論結：原告之訴為有理由，依民事訴訟法第八十五條第二項，判決如主文。
中　　　華　　　民　　　國　　九十一　　年　　　三　　　月　　二十九　　日
                                  臺灣彰化地方法院民事第二庭
~B法　　　官　李進清
右為正本係照原本作成。
如對本判決上訴，須於判決送達後二十日內向本院提出上訴狀。
~B法院書記官　謝秋德
中　　　華　　　民　　　國　　九十一　　年　　　四　　　月　　　一　　　日
